臺灣苗栗地方法院刑事判決
                                     108年度金訴字第19號
公  訴  人  臺灣苗栗地方檢察署檢察官
被      告  王光彬


選任辯護人  羅閎逸律師
            王炳人律師
被      告  王興威


選任辯護人  盧永盛律師
            陳建中律師
            余盈鋒律師
被      告  魏雅玲


選任辯護人  張績寶律師
被      告  蔡滿卿


選任辯護人  黃鼎鈞律師
            鄭惠宜律師
被      告  邱維勳


選任辯護人  張簡勵如律師
            林若榆律師
被      告  張乙好


            賴麗玉


上二人共同
選任辯護人  羅閎逸律師
            詹明潔律師
上列被告因違反證券交易法等案件，經檢察官提起公訴（107年
度偵字第5150號、108年度偵字第1316號），本院判決如下：
    主    文
壹、甲○○共同犯證券交易法第一百七十一條第一項第一款之操縱
    證券交易價格罪，處有期徒刑壹年陸月；又共同犯商業會計
    法第七十一條第一款之填製不實會計憑證罪，處有期徒刑貳
    月，如易科罰金，以新臺幣壹仟元折算壹日；又共同犯證券
    交易法第一百七十一條第一項第一款之內線交易罪，處有期
    徒刑壹年拾月。不得易科罰金之罪部分，應執行有期徒刑貳
    年。均緩刑伍年，並應於本判決確定之日起壹年內，向公庫
    支付新臺幣貳佰伍拾萬元。已自動繳交之與壬○○未分配犯罪
    所得新臺幣參仟玖佰玖拾貳萬肆仟柒佰壹拾玖元，除應發還
    被害人、第三人或得請求損害賠償之人外，沒收之。
貳、壬○○共同犯證券交易法第一百七十一條第一項第一款之操縱
    證券交易價格罪，處有期徒刑壹年陸月；又共同犯證券交易
    法第一百七十一條第一項第一款之內線交易罪，處有期徒刑
    壹年拾月。應執行有期徒刑貳年。緩刑伍年，並應於本判決
    確定之日起壹年內，向公庫支付新臺幣壹佰伍拾萬元。已自
    動繳交之與甲○○未分配犯罪所得新臺幣參仟玖佰玖拾貳萬肆
    仟柒佰壹拾玖元，除應發還被害人、第三人或得請求損害賠
    償之人外，沒收之。
參、丙○○共同犯商業會計法第七十一條第一款之填製不實會計憑
    證罪，處有期徒刑貳月，如易科罰金，以新臺幣壹仟元折算
    壹日。緩刑參年，並應於本判決確定之日起壹年內，向公庫
    支付新臺幣拾伍萬元。
肆、子○○共同犯商業會計法第七十一條第一款之填製不實會計憑
    證罪，處有期徒刑貳月，如易科罰金，以新臺幣壹仟元折算
    壹日。緩刑參年，並應於本判決確定之日起壹年內，向公庫
    支付新臺幣拾萬元。
伍、丁○○幫助犯商業會計法第七十一條第一款之填製不實會計憑
    證罪，處拘役參拾日，如易科罰金，以新臺幣壹仟元折算壹
    日。緩刑貳年，並應於本判決確定之日起壹年內，向公庫支
    付新臺幣伍萬元。
陸、戊○○犯證券交易法第一百七十一條第一項第一款之內線交易
    罪，處有期徒刑壹年柒月。緩刑參年，並應於本判決確定之
    日起壹年內，向公庫支付新臺幣肆拾萬元。已自動繳交之犯
    罪所得新臺幣壹佰參拾玖萬零捌佰柒拾貳元，除應發還被害
    人、第三人或得請求損害賠償之人外，沒收之。
柒、癸○○犯證券交易法第一百七十一條第一項第一款之內線交易
    罪，處有期徒刑壹年陸月。緩刑參年，並應於本判決確定之
    日起壹年內，向公庫支付新臺幣貳拾萬元。已自動繳交之犯
    罪所得新臺幣參拾壹萬柒佰壹拾陸元，除應發還被害人、第
    三人或得請求損害賠償之人外，沒收之。
    犯罪事實
壹、本案被告之關係：
    甲○○係慶璉集團創辦人兼總裁，亦係股票上櫃交易之慶騰精
    密科技股份有限公司（交易代號：4534，下稱：慶騰公司）
    董事長、慶璉投資有限公司（下稱：慶璉投資公司）及駿躍
    工程股份有限公司（下稱：駿躍公司）董事，負責綜理慶璉
    集團所有公司事務之決策及資金調度；慶璉集團之關係企業
    包括慶騰公司、大陸地區中山耀威粉末元件有限公司（下稱
    ：中山耀威公司）、大陸地區昆山慶騰欣金屬實業有限公司
    （下稱：昆山慶騰欣公司）、慶璉投資公司、慶璉實業股份
    有限公司（下稱：慶璉實業公司）、榮照工業股份有限公司
    （下稱：榮照公司）、甲統實業股份有限公司（下稱：甲統
    公司）、駿躍公司、BIG CARRY PLUS CO. LTD.（下稱：BIG
     CARRY公司）及GREEN WORLD INDUSTRY LTD.（下稱：GREEN
     WORLD公司）。其中，昆山慶騰欣公司及中山耀威公司分別
    係慶騰公司100%持有之孫公司CHPM INTERNATIONAL CO. LTD
    .及WORLD PRAISE INTERNATIONAL INC.100%轉投資之曾孫公
    司，慶騰公司對昆山慶騰欣公司具有完全控制權，且需將昆
    山慶騰欣公司營業損益情形納入慶騰公司合併報表編製。丙○○係慶騰公司總經理，負責輔佐甲○○綜理該公司及集團子公
    司、孫公司業務及行政庶務；子○○係慶騰公司財務長，負責
    管理該公司及集團子公司、孫公司財務及股務業務；丁○○係
    至善文創股份有限公司（下稱：至善公司）及ZHI SHAN CUL
    TURAL HOLDINGS LTD.（下稱：ZHI SHAN公司）董事長；壬○○係甲○○配偶，亦擔任慶騰公司、甲統公司董事及慶璉投資
    公司監察人；戊○○係甲○○胞弟乙○○配偶，係慶騰公司董事及
    慶璉投資公司主要股東；癸○○係甲○○胞弟王振安配偶，係慶
    騰公司監察人。
貳、甲○○、壬○○操縱證券交易價格之犯罪事實
一、慶騰公司發行可轉換公司債梗概：
    甲○○於民國105年初主導，由丙○○透過丁○○居中牽線，與中
    國普天信息產業集團（下稱普天集團）共同進行電動車電池
    模組組裝及銷售業務。丙○○代表昆山慶騰欣公司與普天集團
    之合普新能源科技有限公司（下稱合普公司）副總經理包衛
    國於105年2月24日，在上海合普公司辦公室簽訂「戰略合作
    意向書」，約定電動車電池模組交易方式，丙○○於會後即向
    甲○○及壬○○報告會議結果及簽約內容，並於105年2月26日慶
    騰公司第10屆第9次董事會中，向甲○○、子○○、戊○○、癸○○
    及其他與會人員報告簽定「戰略合作意向書」之事，該次董
    事會並決議通過發行慶騰公司國內第三次有擔保轉換公司債
    （下稱慶騰三）。嗣經中信證券於105年3月23日，將申報書
    、公開說明書、財務報表、可轉債轉換價格計算書及評估報
    告提交金融監督管理委員會證券期貨局，於105年4月13日申
    報生效，並訂定掛盤日期為105年4月22日。依「國內第三次
    有擔保轉換公司債發行及轉換辦法規定」，慶騰三轉換價格
    之訂定，係以訂價基準日（不含）前1個營業日、3個營業日
    及5個營業日慶騰公司股票收盤價之簡單算數平均數為基準
    價格，乘以101%為計算依據，又慶騰三每張面額為新臺幣（
    下同）10萬元，面額除以轉換價格所得之數字，即為每張慶
    騰三可轉換為慶騰公司股票之股數，是轉換價格越低，每張
    慶騰三可轉換之慶騰公司股票股數越高。
二、甲○○、壬○○操縱證券交易價格之方式：
    慶騰三轉換價格基準日訂定後，子○○遂於105年3月13日，透
    過LINE通知壬○○訂價基準日為105年4月14日，轉換價格採樣
    日為105年4月7日、105年4月8日、105年4月11日、105年4月
    12日及105年4月13日等5日，並說明轉換價格計算方式，壬○○旋將該訊息告知甲○○。甲○○及壬○○為使其等以顏振興、謝
    錫萍及黃炳賢名義認購之慶騰三得以轉換更高之慶騰公司股
    票股數，竟共同基於操縱慶騰公司股價之犯意聯絡，由壬○○
    於105年4月7日、8日、11日、12日、13日使用榮照公司、甲
    統公司及李欽泗設於凱基證券股份有限公司（下稱凱基證券
    公司）中港分公司0000000號、0000000號、189458號證券帳
    戶，連續以低於成交價3檔至47檔不等之委託價，共計賣出
    慶騰公司股票3082仟股，佔總成交量20.12%，影響股價向下
    10次，以此方式壓低慶騰公司股價，致慶騰公司股價自105
    年4月7日之每股18元大幅下滑5.56%至同年月13日之每股17
    元（同期間電機機械類股漲幅0.18%，大盤跌幅0.45%），慶
    騰三轉換價格因此訂為17.2元。嗣慶騰三於105年4月22日發
    行，經遠東國際商業銀行將慶騰三拆解為固定收益端及選擇
    權端，復將慶騰三選擇權以每張1,600元之權利金銷售予甲○○及壬○○之人頭投資人顏振興、謝錫萍及黃炳賢，而以較低
    之96萬元權利金即取得相當於6,000萬元慶騰三選擇權。
參、甲○○、丙○○、子○○及丁○○填製不實會計憑證之犯罪事實
一、慶騰公司於92年3月21日掛牌上櫃，主要營業項目為粉末冶
    金、金屬粉末射出及電動工具機開發組裝業務，屬勞力密集
    產業，近年因面臨新興國家低成本競爭壓力，慶騰公司綜合
    損益逐年大幅下滑，自102年之9,212萬元驟減至104年之4,2
    19萬7,000元，每股盈餘則自1.06元下跌至0.59元，股價亦
    因此疲弱不振，於104年12月間慶騰公司股價僅維持在每股9
    元至10元之間。甲○○及丙○○為重振慶騰公司獲利及股價，遂
    主導將該公司營業重心轉移至汽車零組件及電池電動工具組
    裝及銷售業務，並以昆山慶騰欣公司為基地，積極拓展中國
    大陸電動車電池組裝市場。而於105年初，由甲○○主導，安
    排丙○○透過丁○○居中牽線，與普天集團共同進行電動車電池
    模組組裝及銷售業務。昆山慶騰欣公司與合普公司後於105
    年2月24日，在上海簽訂「年度採購框架計畫」，約定於105
    年5月至12月期間，由合普公司向昆山慶騰欣公司按月採購8
    ,800組至5萬5,000組不等之電動車電池模組，預計採購數量
    計28萬6,800組，採購金額計人民幣6億6,250萬8,000元。雙
    方約定銷售模式為先由合普公司向昆山慶騰欣公司下單採購
    電動車電池模組，昆山慶騰欣公司於接單後1至2個工作日內
    ，需向合普公司指定之普天集團旗下公司：上海普天智綠新
    能源技術有限公司、上海保佳新能源技術有限公司、上海綻
    盛企業發展有限公司、福建鑫恒樂汽車部件有限公司及福建
    唯雅諾汽車銷售有限公司下單採購電池芯，並向常熟華林塑
    料有限公司採購塑料粒子，昆山慶騰欣公司將前揭原料加工
    組裝成電池模組後，再以月結90天之交易條件銷售予合普公
    司。簽訂採購框架計畫後，慶騰公司於105年6月2日公告當
    年度5月份營收，因慶騰公司105年5月份營收較104年同月份
    翻倍暴增，財團法人中華民國證券櫃檯買賣中心（下稱：櫃
    買中心）旋即詢問慶騰公司營收驟增原因、並要求慶騰公司
    提供相關交易憑證。至105年年底，昆山慶騰欣公司共計銷
    售8萬4,144組電池模組予合普公司，並認列銷貨收入人民幣
    1億6,845萬4,000元，慶騰公司105年度營業收入因此增加8
    億1,502萬元，惟採購之電池芯品質不佳，致慶騰欣公司銷
    售予合普公司之電池模組未能取得補助，合普公司遂以品質
    不佳為由，大量退回電池模組並拒絕支付貨款；慶騰公司因
    而對合普公司仍有3億2,552萬8,000元（換算人民幣7,008萬
    2,000元）之應收帳款尚未收回。
二、櫃買中心於106年3、4月間，仍持續追蹤慶騰公司對合普公
    司應收帳款之收回情形，然經甲○○指示丙○○多次向合普公司
    催討，合普公司仍以電池模組滯銷為由，拒絕支付貨款2億3
    ,061萬1,000元（換算人民幣4,964萬8,000元）。其中9,259
    萬1,000元（換算人民幣1,993萬4,000元）部分，因合普公
    司嗣後提供由上海普天郵通科技股份有限公司開立之商業承
    兌匯票予昆山慶騰欣公司，故慶騰公司沖抵應收貨款改列為
    應收票據；剩餘1億3,802萬元（換算人民幣2,971萬4,000元
    ，下稱合普債務）應收帳款部分，甲○○、丙○○均明知合普債
    務仍無法收回、即將列為呆帳，為避免影響慶騰公司之營運
    ，甲○○、丙○○、子○○（子○○係昆山慶騰欣公司事實上之主辦
    會計人員）遂共同基於虛偽填製會計憑證之犯意聯絡，均明
    知合普公司並無清償前述債款之意，而由甲○○向丙○○表示，
    由其提供相關款項，然要將該款項匯還等情，並指示丙○○處
    理，丙○○因而接洽具有幫助犯意之丁○○（其為昆山慶騰欣公
    司、合普公司間之仲介），協議以ZHI SHAN公司名義代為償
    還合普債務（該款項由甲○○提供），丁○○遂提供ZHI SHAN公
    司海外帳戶供其匯款使用，甲○○因而於106年4月28日至5月1
    2日間，自BIG CARRY公司設於台北富邦銀行香港分行000000
    0000000號帳戶匯款共計美金430萬1,879元至丁○○提供之ZHI
     SHAN公司設於星展銀行00000000000號OBU帳戶，再由丁○○
    接續於106年5月2日、106年5月9日、106年5月10日、106年5
    月12日將前述款項分別以美金69萬9,935元、69萬9,925元、
    135萬1,825元、155萬30元（共計美金430萬1,715元）轉匯
    至昆山慶騰欣公司設於中國信託銀行香港分行000000000000
    號帳戶內，昆山慶騰欣公司收到前述款項後，子○○再指示昆
    山慶騰欣公司之不知情員工，在傳票虛偽記載「收到合普貨
    款」，以此方式接續於106年5月2日、106年5月9日、106年5
    月10日、106年5月17日（起訴書及補充理由書均誤載為106
    年5月12日）製作內容不實之昆山慶騰欣公司傳票4張，並由
    子○○在該4張傳票覆核蓋章，以將該4筆匯款用作沖抵合普債
    務；並由丙○○向辛○○、己○○借用HRT CO. LTD.（下稱HRT公
    司）新加坡銀行帳戶、ULTRA FAST INTERNATIONAL CO. LTD
    .（下稱ULTRA FAST公司）台新銀行OBU帳戶，先後於106年5
    月17日、同年6月2日，自昆山慶騰欣公司之中國信託香港分
    行帳戶，分別將美金320萬4,458元、109萬6,960元匯入HRT
    公司新加坡銀行帳戶及ULTRA FAST公司台新銀行OBU帳戶，
    再於同年5月19日、5月23日、6月2日，將前述款項匯入甲○○
    所實際管理之GREEN WORLD公司（登記負責人為甲○○之女王
    雅欣）於台北富邦銀行香港分行及中國信託銀行香港分行設
    立之帳戶，甲○○因而收回提供之全部款項。惟經安永聯合會
    計師事務所之會計師丑○○發覺上開4張傳票匯款人與銷貨對
    象合普公司不同，認為不應以ZHI SHAN公司之匯款沖抵合普
    債務，子○○因見遭會計師發現有異，遂將上開4張傳票分錄
    沖回，另行製作傳票（借：銀行存款；貸：其他應付款）。
肆、甲○○、壬○○實行內線交易之犯罪事實
一、本案重大消息及其明確時點：
    甲○○於105年初主導，由丙○○透過丁○○居中牽線，與普天集
    團共同進行電動車電池模組組裝及銷售業務，簽約時程及洽
    談結果丙○○均須回報甲○○。丙○○嗣於105年2月24日，代表昆
    山慶騰欣公司與合普公司副總經理包衛國，在合普公司辦公
    室簽訂「戰略合作意向書」，約定電動車電池模組交易方式
    ，丙○○於會後即向甲○○及壬○○報告會議結果及簽約內容，此
    時昆山慶騰欣公司與合普公司合作交易之重大消息已為明確
    。
二、甲○○、壬○○均明知因昆山慶騰欣公司與合普公司合作交易之
    重大消息，慶騰公司營收將因此增加，股價勢必大幅上漲，
    亦明知其等均為證券交易法第157條之1第1項第1款規定禁止
    內線交易之人，竟仍共同基於內線交易之犯意聯絡，由壬○○
    自行或指示不知情之子○○（涉犯內線交易罪嫌部分，另由檢
    察官為不起訴處分）使用甲○○設於日盛證券股份有限公司（
    下稱：日盛證券公司）頭份分公司291389號、凱基證券公司
    中港分公司0000000號、慶璉投資公司、駿躍公司、榮照公
    司、甲統公司、壬○○、謝錫萍、李欽泗及黃炳賢設於凱基證
    券公司中港分公司0000000號、201336號、0000000號、0000
    000號、0000000號、189461號、189458號、0000000號證券
    帳戶、王雅欣及王雅亭設於富邦證券股份有限公司（下稱：
    富邦證券公司）南屯分公司46658號、46645號證券帳戶，自
    105年2月26日起至105年6月2日慶騰公司公告上開重大消息
    止，透過電話或網路下單方式，以每股21.9元至31.8元不等
    之價格，共計買進慶騰公司股票3,951仟股，另以每股15.85
    元至28元不等之價格，共計賣出3,903仟股。壬○○復於105年
    4月15日、27日及同年5月4日使用李欽泗、慶璉投資公司及
    黃炳賢前揭證券帳戶，透過鉅額交易方式，分別以每股18.7
    元、26元及25.5元買進1,869、1,000仟股及640仟股慶騰公
    司股票。嗣慶騰公司公告5月份營收暴增，經櫃買中心以電
    子郵件詢問慶騰公司營收增加原因，並要求提供與合普公司
    之交易資料。壬○○為避免事跡敗露，自105年6月3日起至7月
    15日止，僅使用王雅欣、王雅亭及黃炳賢前揭證券帳戶，以
    每股38.3元至40.8元不等之價格，分別賣出30仟股、40仟股
    及380仟股，實際總獲利如附表一所示；其餘未賣出之慶騰
    公司股票，以消息公開後10個營業日慶騰公司收盤平均價格
    33.27元計算，擬制總獲利如附表二所示，實際及擬制總獲
    利共計39,924,719元（計算式：560,684元＋39,364,035元＝3
    9,924,719元）。
伍、戊○○、癸○○實行內線交易之犯罪事實
    丙○○於105年2月24日代表昆山慶騰欣公司與合普公司之副總
    經理包衛國，在合普公司辦公室簽訂「戰略合作意向書」，
    約定電動車電池模組交易方式。丙○○並於105年2月26日慶騰
    公司第10屆第9次董事會中，向戊○○、癸○○及其他與會人員
    報告已與合普公司簽訂「戰略合作意向書」，戊○○、癸○○因
    而知悉因昆山慶騰欣公司與合普公司合作交易之重大消息，
    慶騰公司營收將因此增加，股價勢必大幅上漲。戊○○及癸○○
    均明知其等分別為慶騰公司之董事、監察人，均為證券交易
    法第157條之1第1項第1款規定禁止內線交易之人，戊○○竟於
    105年4月29日起至5月19日止，使用其本人設於玉山證券股
    份有限公司（下稱：玉山證券公司）臺中分公司20160號證
    券帳戶，透過網路下單方式，以每股21.4元至27.5元不等之
    價格，共計買進慶騰公司股票193仟股；癸○○則於105年4月2
    9日起至5月11日止，使用其配偶王振安設於中國信託綜合證
    券股份有限公司（下稱中信證券公司）文心分公司137376號
    證券帳戶，透過電話下單方式，以每股25.5元至27.5元不等
    之價格，共計買進慶騰公司股票45仟股。慶騰公司嗣於105
    年6月2日公告5月份營收，該月營收相較於前年度同時期營
    收暴增，引起櫃買中心關注，戊○○、癸○○因此未出售慶騰公
    司股票。其等未賣出之慶騰公司股票，以消息公開後10個營
    業日慶騰公司收盤平均價格33.27元計算，戊○○擬制總獲利
    如附表三所示；癸○○擬制總獲利如附表四所示。
陸、案經法務部調查局臺北市調查處移送臺灣苗栗地方檢察署檢
    察官偵查起訴。
    理    由
壹、證據能力之說明
一、本判決所引用被告甲○○、丙○○、子○○、壬○○、丁○○、戊○○、
    癸○○（下合稱被告7人）以外之人於審判外之陳述，檢察官
    、被告7人及辯護人於本院審理時對於證據能力均不爭執，
    迄言詞辯論終結前亦未聲明異議，本院審酌上開證據資料作
    成時之情況，尚無違法不當及證明力明顯過低之瑕疵，而認
    為以之作為證據應屬適當，依刑事訴訟法第159條之5規定，
    均有證據能力。
二、本判決所引用之所有卷證資料，並無證據證明係公務員違背
    法定程序所取得，檢察官、被告7人及辯護人於審判程序中
    對證據能力不為爭執、復未於言詞辯論終結前表示異議，亦
    均有證據能力。
貳、認定犯罪事實所憑之證據及理由：
一、犯罪事實貳部分：
    此部分犯罪事實，業據被告甲○○、壬○○於調詢、偵查、本院
    準備程序及審理中均坦承不諱，核與證人謝錫萍、黃炳賢、
    顏振興於調詢、偵查中證述之情節相符【見法務部調查局臺
    北市調查處文卷（下稱調卷）三第207至214、227至234頁，
    臺灣苗栗地方檢察署107年度偵字第5150號卷（下稱偵5150
    卷）二第82至85、95至96頁】，並有櫃買中心106年6月8日
    證櫃視字第1060014981號函附之慶騰三交易資料、107年1月
    2日證櫃視字第1060034679號函附之慶騰公司股票交易分析
    意見書、107年10月18日證櫃視字第1070050651號函附之慶
    騰公司股票交易分析意見書、凱基證券公司105年11月25日
    凱證字第1050005699號函附之榮照公司開戶資料及年度成交
    紀錄、甲統公司開戶資料及年度成交紀錄，107年9月26日凱
    證字第1070004082號函附李欽泗之開戶資料、年度成交紀錄
    、成交回報、整股委託回報在卷可考（見調卷一第3至48、2
    61至272頁，卷二第57至92、123至147頁），足認被告2人之
    任意性自白與事實相符，洵堪採信。
二、犯罪事實參部分：
　　此部分犯罪事實，業據被告甲○○、丙○○、子○○、丁○○於偵查
    、本院準備程序及審理中均坦承不諱，核與證人王雅欣、王
    雅亭於調詢、偵查中證述；證人辛○○、庚○○、己○○、丑○○於
    調詢、本院審理中證述之情節相符（見調卷三第375至380、
    463至468頁，偵5150卷二第52至61、64至80頁，本院卷八第
    248至288頁），並有合普公司年度採購框架計畫、銷售退貨
    單、單個模組電壓內阻紀錄表、昆山慶騰欣公司採購訂單、
    上海普天智綠新能源技術有限公司發貨通知單、安永聯合會
    計師事務所106年5月26日（106）安永字第050946號說明書
    、106年3月9日昆山慶騰欣公司、福建唯雅諾汽車銷售有限
    公司、合普新能源科技有限公司債權讓與契約書、慶騰公司
    補充說明書、慶騰公司及子公司105年度合併財務報表、106
    年5月26日補充說明題、公開資訊觀測站之重大訊息、星展
    （台灣）商業銀行資訊與營運處106年8月21日（106）星辰
    帳發（明）字第00758號函附ZHI SHAN公司客戶資料及交易
    明細、交易憑證、昆山慶騰欣公司之中國信託銀行香港分行
    水單、中國信託銀行帳戶明細、傳票、台新國際商業銀行股
    份有限公司法金管理處國外部109年6月15日台新法管字第10
    90000054號函附之ULTRA FAST公司台新銀行OBU帳戶交易明
    細、109年6月22日台新法管字第1090000056號函附之ULTRA 
    FAST公司台新銀行OBU帳戶交易明細、109年7月9日台新法管
    字第1090000060號函附之ULTRA FAST公司台新銀行OBU帳戶
    交易明細、HRT公司新加坡銀行帳戶之轉帳通知、GREEN WOR
    LD公司台北富邦銀行香港分行帳戶資料、子○○寄發之電子郵
    件、顧問服務合約書、ZHI SHAN公司電匯單、借款契約書、
    付款委託書、債務清償證明書、貨款支付協議書、債權移轉
    證明書、貨款清償證明書在卷可考（見調卷一第49至182、2
    85至293、317至328頁，卷三第469至475頁，臺灣苗栗地方
    檢察署108年度偵字第1316號卷第103至106、115至148、偵5
    010卷一第38至39頁，本院卷二第107至144頁，卷六第91至9
    3、105至115、231至243、251至263頁），足認被告4人之任
    意性自白與事實相符，洵堪採信。
三、犯罪事實肆部分：
    此部分犯罪事實，業據被告甲○○、壬○○於調詢、偵查、本院
    準備程序及審理中均坦承不諱，核與被告子○○之供述、證人
    王雅欣、王雅亭、黃炳賢於偵查中證述之情節相符（見偵51
    50卷一第58至60、75至76、107至109頁，調卷三第227至234
    頁），並有櫃買中心107年12月11日證櫃視字第1070053555
    號函附內線交易買賣價差計算書、凱基證券公司105年11月2
    5日凱證字第1050005699號函附之慶璉投資公司開戶資料及
    年度成交紀錄、榮照公司開戶資料及年度成交紀錄、甲統公
    司開戶資料及年度成交紀錄、駿躍公司開戶資料及年度成交
    紀錄、甲○○之開戶資料及年度成交紀錄、壬○○之開戶資料及
    年度成交紀錄、黃炳賢之開戶資料及年度成交紀錄，107年9
    月26日凱證字第1070004082號函附李欽泗之開戶資料、年度
    成交紀錄、成交回報、整股委託回報、日盛證券公司105年1
    1月30日日證字第1053000079770號函附甲○○之開戶資料、投
    資人委託買賣股票交易資料表及委託紀錄表、106年1月5日
    日證字第1063000000710號函附委託資料檔查詢、富邦證券
    公司105年11月22日富證管發字第1050002688號函附王雅欣
    、王雅亭之開戶資料及交易查詢明細表在卷可考（見調卷一
    第273至282頁，調卷二第5至110、123至154頁），足認被告
    2人之任意性自白與事實相符，洵堪採信。
四、犯罪事實伍部分：
　　此部分犯罪事實，業據被告戊○○、癸○○於調詢、偵查、本院
    準備程序及審理中均坦承不諱，核與被告丙○○供述之情節一
    致，並有櫃買中心107年12月11日證櫃視字第1070053555號
    函附內線交易買賣價差計算書、慶騰公司第10屆第9次董事
    會議事錄、簽到簿、玉山證券公司台中分公司105年11月22
    日玉證台中字第1051121002號函附戊○○之開戶資料、分戶帳
    歷史查詢報表、交易查詢明細表、中信證券公司105年11月3
    0日中信證券文心字第105200015號函附王振安之開戶資料及
    分戶帳歷史查詢報表在卷可考（見調卷一第273至282頁，調
    卷二第157至173、299至302頁），足認被告2人之任意性自
    白與事實相符，洵堪採信。
五、綜上所述，本案事證均已臻明確，被告7人之犯行皆堪以認
    定，應予依法論科。
參、論罪科刑：
一、論罪：
  ㈠犯罪事實貳部分：
　⒈核被告甲○○、壬○○此部分所為，均係違反證券交易法第155條
    第1項第4款規定，而犯同法第171條第1項第1款操縱證券交
    易價格罪。而證券交易法第155條第1項第4款所規定之行為
    ，本即以連續高買低賣為構成要件，且因集中市場流通機制
    ，股價操縱不易，常非以單一買入或售出行為所能操縱，而
    須接續一段時間以高比例大量交易始能完成。故被告甲○○、
    壬○○均基於單一犯意，於前述犯罪期間所為連續操縱、壓低
    慶騰公司股票交易價格，違反證券交易法第155條第1項第4
    款規定之多次犯行，時間密接，犯罪構成要件相同，並均係
    侵害同一社會經濟法益，其各舉動之獨立性極為薄弱，依社
    會通念無法強行分開，在刑法評價上，均應視為數個舉動之
    接續進行，而為接續犯之單純一罪。
　⒉被告甲○○、壬○○利用如犯罪事實貳、二所載不知情之證券帳
    戶所有人、及各該證券公司之營業員遂行此部分犯行，應論
    以間接正犯。
　⒊被告甲○○、壬○○就此部分犯行，有犯意聯絡及行為分擔，應
    論以共同正犯。
  ㈡犯罪事實參部分：
　⒈按商業會計法第71條第1款填製不實會計憑證罪，犯罪主體必
    須為商業負責人、主辦及經辦會計人員或依法受託代他人處
    理會計事務人員。而本法所定商業負責人之範圍，依公司法
    、商業登記法及其他法律有關之規定，商業會計法第4條法
    定有明文。又本法所稱公司負責人：在無限公司、兩合公司
    為執行業務或代表公司之股東；在有限公司、股份有限公司
    為董事。公司之非董事，而實質上執行董事業務或實質控制
    公司之人事、財務或業務經營而實質指揮董事執行業務者，
    與本法董事同負民事、刑事及行政罰之責任，公司法第8條
    第1項、第3項前段已有明定。
　⒉查被告甲○○為慶騰公司之董事長、被告丙○○為慶騰公司之總
    經理、被告子○○為昆山慶騰欣公司之事實上主辦會計人員，
    各為商業會計法之商業負責人、主辦會計人員甚明。是核被
    告甲○○、丙○○、子○○此部分所為，均係商業會計法第71條第
    1款之填製不實會計憑證罪；另被告丁○○此部分所為，則係
    犯刑法第30條第1項前段、商業會計法第71條第1款之幫助填
    製不實會計憑證罪。
　⒊被告甲○○、丙○○、子○○共同於密接時間內，多次開立4張不實
    之昆山慶騰欣公司傳票，皆係侵害同一法益，主觀上出於單
    一目的而為，各該舉動之獨立性極為薄弱，應視為數個舉動
    接續施行，合為包括之一行為予以評價，論以接續犯，較為
    合理。
　⒋起訴書、臺灣苗栗地方檢察署檢察官108年度蒞字第3738號補
    充理由書另認被告甲○○、丙○○、子○○、丁○○係違反證券交易
    法第20條第2項，而犯同法第171條第1項第1款之罪、與第17
    4條第1項第5款之罪（被告丁○○均為幫助犯）；惟檢察官業
    於110年9月1日當庭表明減縮此部分犯罪事實及所犯法條(見
    本院卷十第88頁)、並於110年9月8日以110年度蒞字第3138
    號補充理由書減縮犯罪事實及起訴法條（見本院卷十第97至
    100頁），本院自毋庸變更法條。
　⒌被告甲○○、丙○○、子○○就此部分犯行，有犯意聯絡及行為分
    擔，應論以共同正犯。
  ㈢犯罪事實肆部分：
　⒈核被告甲○○、壬○○此部分所為，均係違反證券交易法第157條
    之1第1項第1款規定，而犯同法第171條第1項第1款之內線交
    易罪。
　⒉被告甲○○、壬○○於數個交易日接續買進、賣出慶騰公司股票
    ，係基於單一之內線交易犯意，在密切接近之時地所為，侵
    害同一法益，各行為間之獨立性極為薄弱，依一般社會健全
    觀念，在時間差距上難以強行分開，在刑法評價上則以視為
    數個舉動之接續施行，合為包括之一行為予以評價，較為合
    理，應屬接續犯包括一罪，僅論以一內線交易罪。
　⒊被告甲○○、壬○○利用如犯罪事實肆所載不知情之子○○、證券
    帳戶所有人、及各該證券公司之營業員遂行此部分犯行，應
    論以間接正犯。
　⒋被告甲○○、壬○○就此部分犯行，有犯意聯絡及行為分擔，應
    論以共同正犯。
  ㈣犯罪事實伍部分：
　⒈核被告戊○○、癸○○此部分所為，均係違反證券交易法第157條
    之1第1項第1款規定，而犯同法第171條第1項第1款之內線交
    易罪。
　⒉被告戊○○、癸○○於數個交易日接續買進慶騰公司股票，各係
    基於單一之內線交易犯意，在密切接近之時地所為，侵害同
    一法益，其等各行為間之獨立性極為薄弱，依一般社會健全
    觀念，在時間差距上難以強行分開，在刑法評價上則以視為
    數個舉動之接續施行，合為包括之一行為予以評價，較為合
    理，各應屬接續犯包括一罪，僅論以一內線交易罪。
　⒊被告戊○○、癸○○利用如犯罪事實伍所載不知情之證券帳戶所
    有人、或各該證券公司之營業員遂行此部分犯行，應論以間
    接正犯。
  ㈤刑之減輕事由：
  ⒈按犯第1項至第3項之罪，在偵查中自白，如自動繳交全部犯
    罪所得者，減輕其刑；並因而查獲其他正犯或共犯者，減輕
    其刑至二分之一，證券交易法第171條第5項定有明文。查被
    告甲○○、壬○○、戊○○、癸○○就犯罪事實肆、伍所為，均在檢
    察官偵查中即已自白犯罪，且被告甲○○、壬○○於偵查中自動
    繳回犯罪所得共計4,028萬2,000元，被告戊○○於偵查中自動
    繳回犯罪所得139萬5,000元，被告癸○○於偵查中自動繳回犯
    罪所得31萬2,000元等節，有臺灣苗栗地方檢察署當事人自
    行繳回犯罪所得通知單、匯款申請書、國泰世華商業銀行匯
    出匯款憑證、臺灣苗栗地方檢察署刑事保證金發還當事人轉
    繳犯罪所得撥庫通知書在卷可考（見臺灣苗栗地方檢察署10
    7年度查扣字第568號卷第6至8、14頁，同署108年度偵字第1
    316號卷第160至163、174、176頁，同署108年度查扣字第13
    3號卷第2頁），均已超出本院認定渠等就所犯內線交易罪之
    實際及擬制獲利（經扣除手續費後，確切金額各如附表一至
    四所示），是其等均符合上開規定，應就渠等所犯內線交易
    罪部分均減輕其刑。
  ⒉次按證券交易法第171條第1項第1款操縱股價罪之法定刑為「
    3年以上10年以下有期徒刑，得併科新臺幣1千萬元以上2億
    元以下罰金」，其刑不可謂不重，故倘依其情狀處以相當之
    有期徒刑，即足以懲儆，並可達防衛社會之目的者，自非不
    可依客觀之犯行與主觀之惡性二者加以考量其情狀，審酌是
    否有其可憫恕之處，而適用刑法第59條之規定酌量減輕其刑
    ，期使個案裁判之量刑，能斟酌至當，符合比例原則。查被
    告甲○○、壬○○就犯罪事實貳所為，經本院審酌被告甲○○、壬○○為圖一己私利，影響證券市場之交易秩序，所為固有不該
    ，但渠等於本院審理期間業均坦承犯行，衡以犯罪動機、目
    的、手段、情節輕重、犯罪所生危害，另參以其等操控慶騰
    公司股價之時間及數量非鉅，對證券交易市場之秩序影響尚
    非至深，且渠等並無不良素行等情，認倘不論其等情節輕重
    ，而一律論處本罪之法定最低本刑有期徒刑3年以上，其等
    勢必須入監執行，顯未符罪刑相當及比例原則，是本件就全
    部犯罪情節觀之，自屬法重而情輕，在客觀上當足以引起一
    般人之同情，縱給予宣告法定最低刑度，猶嫌過重，爰依刑
    法第59條規定，就被告甲○○、壬○○所犯操縱證券交易價格罪
    部分，均予以酌量減輕其刑。
  ⒊另被告丁○○就犯罪事實參之犯行，係基於幫助之犯意而為，
    核屬幫助犯，爰依刑法第30條第2項規定，按正犯之刑減輕
    之。
二、科刑：    
  ㈠爰以行為人之責任為基礎，審酌：
　⒈被告甲○○、壬○○為使慶騰三選擇權可換取較高之慶騰公司股
    票股數，竟以非法方式操縱有價證券價格，破壞市場公平交
    易秩序，對於信賴集中交易市場公平交易機制之善意投資人
    權益亦有所侵害；又於昆山慶騰欣公司與合普公司合作交易
    之重大消息公開前，為本案犯罪事實肆之內線交易犯行，破
    壞證券市場公開透明之交易秩序，並造成社會大眾對於集中
    市場股票交易之公平性產生疑慮；另被告甲○○為圖創造昆山
    慶騰欣公司已收回應收帳款之帳面結果，與被告丙○○、子○○
    共同填製不實之會計傳票，妨礙公司財務報表管理、資產查
    核之正確性，均有不該；兼衡其等於偵查、審理中始終坦承
    客觀事實，並於本院審理中坦承全部犯行，且與財團法人證
    券投資人及期貨交易人保護中心成立和解（見本院卷九第91
    至93頁之本院109年度重附民字第2號和解筆錄），具體填補
    對社會金融交易秩序及其他善意投資人造成之危害、犯後態
    度尚佳，又被告甲○○共同填製不實之昆山慶騰欣公司會計傳
    票，於數日後即分錄沖回、未對外行使或產生實際損害，及
    犯罪之動機、目的、手段，與被告甲○○自陳高工畢業之智識
    程度，現擔任慶璉集團總裁，與子孫同住、需照顧93歲之母
    親，另自身罹患僵直性脊椎炎之家庭生活狀況；被告壬○○自
    陳高職畢業之智識程度，現擔任慶璉集團子公司董事，需照
    顧婆婆、另需定時探望母親之家庭生活狀況（見本院卷十一
    第91至92頁）等一切情狀，分別量處如主文第壹、貳項所示
    之刑，並就被告甲○○得易科罰金之罪部分，諭知易科罰金之
    折算標準；另就被告甲○○、壬○○所犯操縱證券交易價格罪、
    內線交易罪部分，審酌渠等犯罪之動機、手段、行為延續之
    時間、買賣之股票數量及價格、影響金融交易秩序之程度等
    情形，定其應執行之刑，以資懲儆。
　⒉被告丙○○、子○○分別身為慶騰公司之總經理、財務長，為圖
    創造昆山慶騰欣公司已收回應收帳款之帳面結果，無視會計
    憑證製作之正確性，共同填製不實之會計傳票，妨礙公司財
    務報表管理、資產查核之正確性，亦有不該；兼衡渠等犯後
    終能坦承犯行、態度尚佳，且填製不實之昆山慶騰欣公司會
    計傳票於數日後即分錄沖回、未對外行使或產生實際損害，
    及犯罪之動機、目的、手段，與被告丙○○自陳碩士之智識程
    度，現擔任慶騰公司總經理，有2名子女、80歲母親需照顧
    ，母親另罹患關節炎、神經衰弱之家庭生活狀況；被告子○○
    自陳技術學院畢業之智識程度，現擔任慶騰公司財務長，有
    2名子女、74歲母親需扶養之家庭生活狀況（見本院卷十一
    第91至92頁）等一切情狀，分別量處如主文第參、肆項所示
    之刑，並均諭知易科罰金之折算標準，以資懲儆。
　⒊被告丁○○明知合普公司未有清償對昆山慶騰欣公司積欠貨款
    之真意，竟為協助昆山慶騰欣公司製作不實之會計傳票以創
    造昆山慶騰欣公司已收回應收帳款之帳面結果，提供ZHI SH
    AN公司之帳戶讓被告甲○○、丙○○自第三方BIG CARRY公司匯
    入款項後，再轉匯至昆山慶騰欣公司之中國信託銀行帳戶，
    以利被告子○○製作不實之會計傳票，所為非是；兼衡其犯後
    終能坦承犯行、態度尚佳，且未實際填製不實會計憑證、可
    責難程度較低，及犯罪之動機、目的、手段，與自陳碩士之
    智識程度，現擔任至善公司董事長，有2名子女、75歲母親
    需扶養，母親有慢性病、日前接受白內障手術之家庭生活狀
    況（見本院卷十一第91至92頁）等一切情狀，量處如主文第
    伍項所示之刑，並諭知易科罰金之折算標準，以資懲儆。
　⒋被告戊○○、癸○○於昆山慶騰欣公司與合普公司合作交易之重
    大消息公開前，為犯罪事實伍之內線交易犯行，破壞證券市
    場公開透明之交易秩序，並造成社會大眾對於集中市場股票
    交易之公平性產生疑慮，均有不該；兼衡其等於偵查、審理
    中始終坦承犯行，並與財團法人證券投資人及期貨交易人保
    護中心成立和解（見本院卷九第91至93頁之本院109年度重
    附民字第2號和解筆錄），具體填補對社會金融交易秩序及
    其他善意投資人造成之危害、犯後態度良好，及犯罪之動機
    、目的、手段，與被告戊○○自陳高職畢業之智識程度，現已
    退休、與配偶、2名子女同住，需照顧婆婆，自身罹患高血
    壓、糖尿病之家庭生活狀況；被告癸○○自陳專科畢業之智識
    程度，現為家管、小康，有2名未成年子女需扶養，需照顧
    婆婆、定時探望72歲母親之家庭生活狀況（見本院卷十一第
    91至92頁）等一切情狀，分別量處如主文第陸、柒項所示之
    刑，以資懲儆。
  ㈡末者，被告7人均未曾因故意犯罪受有期徒刑以上刑之宣告，
    有臺灣高等法院被告前案紀錄表在卷可考，符合刑法第74條
    第1項第1款之緩刑要件；本院審酌渠等或因急於追求慶騰公
    司營運順利、穩固經營權，或因貪圖小利，一時失慮致罹刑
    章，而渠等犯後均能坦承犯行，堪認有悔悟之心，信經此偵
    、審程序及科刑之教訓，當能知所警惕，深刻理解法律禁誡
    規範，而無再犯之虞，同時考量緩刑係附隨於有罪判決的非
    機構式之刑事處遇，藉由緩刑附負擔以及違反緩刑規定將入
    監執行之方式，給予某種心理上的強制作用，來達到深切省
    思、法治觀念重塑之人格自我再製之機能，認本案就被告7
    人各自所宣告之刑，均以暫不執行為當，爰各併予宣告如主
    文第壹至柒項所示期間之緩刑，以勵自新。又為促使被告7
    人日後得以重視法律規範秩序，導正偏差行為，本院認應課
    予被告7人一定條件之緩刑負擔，令其能從中深切記取教訓
    以警惕自省，以資作為自身經驗的銘刻，爰命被告7人各應
    於本判決確定之日起1年內，向公庫支付如主文第壹至柒項
    所示之金額。倘被告7人有未按期履行緩刑負擔，且情節重
    大，足認原宣告之緩刑難收其預期效果，而有執行刑罰之必
    要者，依刑法75條之1第1項第4款之規定，得撤銷其緩刑宣
    告，附此敘明。
肆、沒收部分：
  ㈠查被告7人行為後，證券交易法第171條第7項關於犯罪所得之
    沒收，已於107年1月31日修正公布，107年2月2日生效施行
    ，依刑法第2條第2項，應逕行適用裁判時之規定，毋庸比較
    新舊法，先予敘明。而按修正後證券交易法第171條第7項規
    定：「犯第1項至第3項之罪，犯罪所得屬犯罪行為人或其以
    外之自然人、法人或非法人團體因刑法第38條之1第2項所列
    情形取得者，除應發還被害人、第三人或得請求損害賠償之
    人外，沒收之」，立法理由略以：『依刑法第38條之1第4項
    規定，犯罪所得包括「違法行為所得，其變得之物或財產上
    利益及其孳息」，其範圍較原規定完整，爰將第7項沒收規
    定之「因犯罪所得財物或財產上利益」修正為「犯罪所得」
    』；又關於犯罪所得之沒收，乃為避免任何人坐享犯罪所得
    ，並為遏阻犯罪誘因及回復合法財產秩序之準不當得利衡平
    措施，而修正後刑法第38條之1立法理由說明五、㈢，即以「
    依實務多數見解，基於徹底剝奪犯罪所得，以根絕犯罪誘因
    之意旨，不問成本、利潤，均應沒收」，明白揭示採取「總
    額沒收」原則。是證券交易法第171條第7項應沒收之「犯罪
    所得」，既已齊一採取刑法沒收新制關於犯罪所得範圍之定
    義，於計算應沒收之「犯罪所得」時，亦應採取「總額沒收
    」原則。又證券交易法第171條第7項規定，與刑法第38條第
    1項、第5項規定之文字有所不同，顯然將法院例外不得沒收
    之情形擴張至「應發還被害人、第三人或得請求損害賠償之
    人」情形，而不限於刑法第38條之1所定「已實際合法發還
    被害人者」；而立法理由則謂：「刑法第38條之1第5項之犯
    罪所得發還對象為被害人較原第7項規定之範圍限縮，被害
    人以外之證券投資人恐僅能依刑事訴訟法第473條規定，於
    沒收之裁判確定後1年內聲請發還或給付，保障較為不利，
    爰仍予維持明定，並酌作文字修正」，足見證券交易法第17
    1條第7項就法院宣告沒收之前提、例外不得宣告沒收之範圍
    已有不同，其性質核屬前開刑法第38條之1第1項但書所定「
    但有特別規定者，依其規定」之「特別規定」，自應優先於
    刑法規定適用。
  ㈡次按證券交易法第171條並無明文規定犯罪所得金額之計算方
    式，僅於同法第157條之1就「內線交易」所生損害，規範被
    告應對善意從事相反買賣之人，依消息未公開前其買入或賣
    出該證券之價格，與消息公開後10個營業日收盤平均價格之
    差額計算；是針對內線交易之民事損害賠償額計算方式，即
    係採取擬制性交易所得計算，且以重大消息公開後10日營業
    日公司股票收盤價格之均價，作為認定「市場合理基準之交
    易價格」。查該規定以重大消息公開後10日之均價作為計算
    標準，係依據證券交易實務運作考量，倘有重大影響公開發
    行公司股票價格之消息產生，該消息對於公司股票價格之影
    響約在10個營業日左右，10個營業日過後公司股票價格之漲
    跌將回歸股票交易市場之正常運作，若10日過後股價仍有不
    正常之漲跌，通常係出於其他市場因素，與該重大消息本身
    並無因果關係。因此，該重大消息公開後之10日均價，即為
    「市場合理基準之交易價格」，犯罪所得之計算既無明文規
    定計算方式，在立法者尚未就此修訂法令前，實有援用同法
    第2項計算民事損害賠償之概念，以「市場合理基準之交易
    價格」做為認定犯罪所得金額之基準。又按證券交易法第17
    1條第1項第1款之內線交易罪，因犯罪獲取之財物或財產上
    利益之計算方法，應視行為人已實現或未實現利得而定。前
    者，以前後交易股價之差額乘以股數計算之（即「實際所得
    法」）；後者，以行為人買入（或賣出）股票之價格，與消
    息公開後10個營業日收盤平均價格之差額，乘以股數計算之
    （即「擬制所得法」）。計算前項利得之範圍，應扣除證券
    交易稅及證券交易手續費等稅費成本（最高法院刑事大法庭
    108年度台上大字第4349號裁定意旨參照）。而被告甲○○、
    壬○○、戊○○、癸○○於獲悉本案重大消息後，持續於「重大消
    息公開前」買進慶騰公司股票（被告甲○○、壬○○並賣出部分
    持股，詳如附表一所載），參之上開說明，其等就本案內線
    交易之犯罪所得，應分別就有無實際賣出之結果，計算實際
    總獲利、擬制總獲利（詳如附表一至四所載，被告甲○○、壬○○、戊○○、癸○○、公訴人對計算結果亦均不為爭執，見本院
    卷十一第90頁）；而被告甲○○、壬○○之實際及擬制總獲利共
    計為39,924,719元（計算式：560,684元＋39,364,035元＝39,
    924,719元），且未分配。被告甲○○、壬○○、戊○○、癸○○既
    均已就此部分犯罪所得如數繳交而扣案（如前述），爰依證
    券交易法第171條第7項規定，除應發還被害人、第三人或得
    請求損害賠償之人外，對被告甲○○、壬○○、戊○○、癸○○各別
    宣告沒收。
  ㈣再就犯罪事實貳部分，被告甲○○、壬○○操縱慶騰公司股價之
    目的，乃係為壓低股價，得以較低之權利金承購相同數量慶
    騰三可轉換之慶騰公司股票股數；是被告甲○○、壬○○之操縱
    股價所得，應為該操縱行為使其壓低股價所獲免給付權利金
    之差額。但股價之走勢本會隨市場因素、各類股大盤走向、
    國際經濟情勢等諸多不確定因素有所變化，而本院依卷證資
    料，尚無法推估慶騰公司之股價若無被告甲○○、壬○○之操縱
    行為，其股價之下跌走勢、或跌至何價格，而無從計算究需
    追繳之融資自備款金額或遭強制處分賣出之損失，是就被告
    甲○○、壬○○之操縱股價所得無法進行計算、估算。又證券交
    易法第155條第1項第4款係行為犯，非結果犯，意圖抬高或
    壓低集中交易市場某種有價證券價格而連續買入、賣出行為
    ，不必事實上達到行為人所預期之高價或低價，其犯罪即應
    以既遂論，至於行為人是否因操縱行為而獲利，與構成要件
    無涉。換言之，縱本案被告甲○○、壬○○之操縱行為，依法未
    能認定犯罪所得，抑或根本無犯罪所得，就此部分有罪之認
    定，俱無影響，一併指明。
  ㈤末就被告壬○○遭扣押之現金2,841,500元（見偵5150卷二第16
    5頁之臺北市調查處扣押物品清單），據被告壬○○供稱係私
    人所有之財物、而與本案無涉；本院審酌卷內證據並不能證
    明該扣案物與本案有關，自無從宣告沒收。
據上論斷，應依刑事訴訟法第299條第1項前段，證券交易法第15
5條第1項第4款、第157條之1第1項第1款、第171條第1項第1款、
第5項前段、第7項，商業會計法第71條第1款，刑法第2條第2項
、第11條前段、第28條、第30條第1項前段、第2項、第59條、第
41條第1項前段、第51條第5款、第74條第1項第1款、第2項第4款
，判決如主文。
本案經檢察官陳宗豪、劉偉誠、劉哲嘉提起公訴，檢察官莊佳瑋
、馮美珊、林宜賢到庭執行職務。
中　　華　　民　　國　 110　　年　　12　　月　　16　　日
                  刑事第四庭  審判長法  官  羅貞元

                                    法  官  紀雅惠

                                    法  官  申惟中
以上正本證明與原本無異。　　　　　　　　　　　　　　　　如不服本判決應於收受判決後20日內向本院提出上訴書狀，並應敘述具體理由。其未敘述上訴理由者，應於上訴期間屆滿後20日內向本院補提理由書(均須按他造當事人之人數附繕本)「切勿逕送上級法院」。告訴人或被害人如對本判決不服者，應具備理由請求檢察官上訴，其上訴期間之計算係以檢察官收受判決正本之日期為準。　　　　　　　　　　　　　　　　　　　　　　　          　　　　　　　　　　　　　書記官　陳邦旗　　　
中　　華　　民　　國　　110 　年　　12　　月　　16　　日

附錄本案論罪科刑法條：
證券交易法第155條
對於在證券交易所上市之有價證券，不得有下列各款之行為：
一、在集中交易市場委託買賣或申報買賣，業經成交而不履行交
    割，足以影響市場秩序。
二、（刪除）
三、意圖抬高或壓低集中交易市場某種有價證券之交易價格，與
    他人通謀，以約定價格於自己出售，或購買有價證券時，使
    約定人同時為購買或出售之相對行為。
四、意圖抬高或壓低集中交易市場某種有價證券之交易價格，自
    行或以他人名義，對該有價證券，連續以高價買入或以低價
    賣出，而有影響市場價格或市場秩序之虞。
五、意圖造成集中交易市場某種有價證券交易活絡之表象，自行
    或以他人名義，連續委託買賣或申報買賣而相對成交。
六、意圖影響集中交易市場有價證券交易價格，而散布流言或不
    實資料。
七、直接或間接從事其他影響集中交易市場有價證券交易價格之
    操縱行為。
前項規定，於證券商營業處所買賣有價證券準用之。
違反前二項規定者，對於善意買入或賣出有價證券之人所受之損
害，應負賠償責任。
第 20 條第 4 項規定，於前項準用之。

證券交易法第171條
有下列情事之一者，處 3 年以上 10 年以下有期徒刑，得併科
新臺幣 1 千萬元以上 2 億元以下罰金：
一、違反第 20 條第 1 項、第 2 項、第 155 條第 1 項、第 2
    項、第 157 條之 1 第 1 項或第 2 項規定。
二、已依本法發行有價證券公司之董事、監察人、經理人或受僱
    人，以直接或間接方式，使公司為不利益之交易，且不合營
    業常規，致公司遭受重大損害。
三、已依本法發行有價證券公司之董事、監察人或經理人，意圖
    為自己或第三人之利益，而為違背其職務之行為或侵占公司
    資產，致公司遭受損害達新臺幣五百萬元。
犯前項之罪，其因犯罪獲取之財物或財產上利益金額達新臺幣一
億元以上者，處 7 年以上有期徒刑，得併科新臺幣 2 千 5 百
萬元以上 5 億元以下罰金。
有第 1 項第 3 款之行為，致公司遭受損害未達新臺幣五百萬元
者，依刑法第 336 條及第 342 條規定處罰。
犯前三項之罪，於犯罪後自首，如自動繳交全部犯罪所得者，減
輕或免除其刑；並因而查獲其他正犯或共犯者，免除其刑。
犯第 1 項至第 3 項之罪，在偵查中自白，如自動繳交全部犯罪
所得者，減輕其刑；並因而查獲其他正犯或共犯者，減輕其刑至
二分之一。
犯第 1 項或第 2 項之罪，其因犯罪獲取之財物或財產上利益超
過罰金最高額時，得於犯罪獲取之財物或財產上利益之範圍內加
重罰金；如損及證券市場穩定者，加重其刑至二分之一。
犯第 1 項至第 3 項之罪，犯罪所得屬犯罪行為人或其以外之自
然人、法人或非法人團體因刑法第 38 條之 1 第 2 項所列情形
取得者，除應發還被害人、第三人或得請求損害賠償之人外，沒
收之。
違反第 165 條之 1 或第 165 條之 2 準用第 20 條第 1 項、
第 2 項、第 155 條第 1 項、第 2 項、第 157 條之 1 第 1
項或第 2 項規定者，依第 1 項第 1 款及第 2 項至前項規定處
罰。
第 1 項第 2 款、第 3 款及第 2 項至第 7 項規定，於外國公
司之董事、監察人、經理人或受僱人適用之。

商業會計法第71條
商業負責人、主辦及經辦會計人員或依法受託代他人處理會計事
務之人員有下列情事之一者，處5年以下有期徒刑、拘役或科或
併科新臺幣60萬元以下罰金：
一、以明知為不實之事項，而填製會計憑證或記入帳冊。
二、故意使應保存之會計憑證、會計帳簿報表滅失毀損。
三、偽造或變造會計憑證、會計帳簿報表內容或毀損其頁數。
四、故意遺漏會計事項不為記錄，致使財務報表發生不實之結果
    。
五、其他利用不正當方法，致使會計事項或財務報表發生不實之
    結果。